【裁判字號】    98,抗,83
【裁判日期】    980407
【裁判案由】    停止執行
【裁判全文】
臺灣高等法院高雄分院民事裁定            98年度抗字第83號
抗  告  人  台灣銀行股份有限公司
法定代理人  丙○○
代  理  人  甲○○
相  對  人  乙○○
上列抗告人因與相對人間聲請停止執行事件，對於民國98年3 月
6 日臺灣高雄地方法院98年度審聲字第100 號所為裁定提起抗告
，本院裁定如下：
    主  文
原裁定關於命相對人供擔保金額部分廢棄。
相對人應提供之擔保金額定為新臺幣貳仟萬元。
抗告程序費用由相對人負擔。
    理  由
一、本件相對人在原審以其已向原法院提起債務人異議之訴為理
    由，聲請裁定停止原法院95年度執字第13550 號執行事件關
    於債權人即本件抗告人臺灣銀行股份有限公司就坐落高雄市
    苓雅區○○○段第638 、638-1 、639 地號土地（下稱系爭
    土地）之強制執行程序云云。
二、原審調閱該執行卷及98年度審訴字第468 號債務人異議之訴
    卷，認其聲請為有理由，且有必要性，並審酌債務人異議之
    訴事件之辦案期間約為3 年，及抗告人如可及時收回系爭土
    地可運用之情形等，而酌定其擔保金額為新台幣（以下同）
    6,000,000 元，而為准許停止上開執行事件之強制執行程序
    之裁定。經核原審准許停止上開強制執行程序，故無不合。
三、惟按債務人所供之擔保，係以擔保債權人因債務人聲請停止
    強制執行不當可能遭受之損害而得獲賠償為目的，故法院於
    裁定停止強制執行時，就酌定之擔保金額與債權人因停止強
    制執行不當可能遭受之損害間之關聯，應為適當之說明。查
    ，本件系爭土地之公告現值總計121,605,880 元，原法院98
    年度審訴字第468 號債務人異議之訴事件命本件相對人繳納
    之裁判費亦依此計算其訴訟標的價額，有該裁定可稽，是該
    債務人異議之訴事件為可上訴第三審之案件，預估至訴訟確
    定之辦案期間共5 年4 月（一審1 年4 月、二三審各2 年）
    ，系爭土地坐落高雄市○○○路與苓雅二路口市況繁榮之交
    通要道，倘以年息百分之十計算其租金，則至該事件終結，
    應為64,856,469元《000000000 ×10% ×（5+4/12）=00000
    000 》，若如抗告人所稱以較低金額之系爭土地申報地價總
    共38,802,833元計算其租金，亦有20,694,844元，有土地登
    記謄本可憑，則以此酌定債權人因停止強制執行不當可能遭
    受之損害，應較適當；原審略言上開債務人異議之訴事件之
    辦案期間約為3 年，及債權人如可及時收回系爭土地可運用
    之情形，而酌定相對人應供之擔保金為6,000,000 元，顯然
    過低而不足以擔保債權人可能遭受之損害，抗告意旨執此指
    摘原裁定不當非無理由，應由本院將原審所定擔保金額部分
    予以廢棄，改定相對人應供之擔保金為20,000,000元，以符
    公允。
四、據上論結，本件抗告為有理由，依民事訴訟法第492 條、第
    95條、第78條，裁定如主文。
中    華    民    國    98    年    4     月    7     日
                            民事第一庭
                                審判長法官  黃金石
                                法      官  謝肅珍
                                法      官  林健彥
以上正本證明與原本無異。
如不服本裁定應於送達後10日內向本院提出再抗告狀（並按他造
當事人之人數附繕本），並繳納再抗告費新臺幣1,000 元。
再為抗告僅得以適用法規顯有錯誤為理由，並應委任律師為代理
人。
中    華    民    國    98    年    4     月    7     日
                                書  記  官  魏文常
附註：
抗告人之配偶、三親等內之血親、二親等內之姻親，或抗告人為
法人、中央或地方機關時，其所屬專任人員具有律師資格並經法
院認適當者，亦得為第三審代理人。
抗告人或其法定代理人具有律師資格者及前項情形，應於提起抗
告或委任時釋明之。


司法院資訊處製作；財團法人民間司法改革基金會備份。
